【裁判字號】    91,交聲更,33
【裁判日期】    920425
【裁判案由】    違反道路交通管理處罰條例聲明異議
【裁判全文】
臺灣士林地方法院交通事件裁定                    九十一年度交聲更字第三三號
    原處分機關  交通部公路總局台北區監理所
    異 議人 即
    受 處分 人  甲○○
右列受處分人因違反道路交通管理處罰條例案件，對於台北市○○○○路總局台北區
監理所於民國九十年十二月二十一日及九十一年二月四日所為之處分北監五字第四○
─一Ａ0000000、北監五字第裁四○─ＡＧ0000000號（原處分案號：
台北市政府警察局北市警交大字第ＡＧ0000000號、一Ａ0000000號）
，聲明異議，經本院於九十一年八月十三日以九十一年度交聲字第三六七、四三九號
裁定駁回受處分人之聲明異議後，受處分人提起抗告，經台灣高等法院於九十一年十
月二十五日以九十一年度交抗字第八○五號裁定發回本院更為裁定，本院裁定如左：
    主  文
異議駁回。
    理  由
一、按汽車駕駛人在道路收費停車處所停車，不依規定繳費者，處新台幣（下同）六
    百元以上一千二百元以下罰鍰。修正前道路交通管理處罰條例第五十六條第一項
    第十款（九十年一月十七日修正為同條項第十一款，自同年六月一日起施行）定
    有明文。又行車速度，應依標誌之規定，道路交通安全規則第九十三條第一項定
    有明文；汽車駕駛人，行車速度超過規定之最高時速者，處新台幣一千二百元以
    上二千四百元以下罰鍰，並記違規點數一點，道路交通管理處罰條例第四十條第
    一項、第六十三條第一項第一款亦有明文。
二、原處分意旨則以：本件異議人即受處分人甲○○所有之車號Ｔ四─二０二五號自
    小客車，於九十年四月四日上午八時，在台北市○○路○段設有計費器停車位停
    車不繳費；又於同年月八日下午三時卅九分，異議人所有上開車輛行經限速四十
    公里之台北市○○○路東向路段時，超速以時速六十七公里速度行駛，經台北市
    停車管理處管理員及警員分別照相取證後舉發，並由原處分機關即交通部公路總
    局台北區監理所依違反上揭規定，分別裁處罰鍰新台幣一千二百元、二千四百元
    ，並記違規點數一點。
三、聲明異議意旨略以：異議人甲○○因積欠債務，遂於八十九年十二月十六日將名
    下車號Ｔ四─二０二五號自小客車交付第三人洪志強以為清償債務，並將所有文
    件交付供作辦理車輛過戶之用，詎洪志強竟未辦理車輛過戶，聲明人於連續接獲
    數張罰單後始悉其情，並於九十年八月十六日寄發存證信函通知洪志強速辦理過
    戶事宜，惟洪某始終置之不理，因洪志強駕駛仍為異議人名下之車輛，亦連續違
    反交通規則，致異議人名下紀錄積欠巨額罰鍰，是自八十九年十二月十六日以後
    之罰鍰，應歸責於車輛使用人洪志強，且舉發違規通知單並未合法送達異議人，
    為此聲明異議等語。
四、經查，本件異議人主張上述二件違規事件，實際駕駛人為洪志強，並提出存證信
    函、領車明細表各一份為證，堪信為真實，惟逕行舉發違反道路交通管理事件，
    經汽車所有人依通知單之應到案日期前到案，並告知違規駕駛人姓名、身分證統
    一編號及住址者，處罰機關應即另行通知違規駕駛人到案依法處理；逾應到案日
    期，處罰機關應依道路交通管理處罰條例第八十五條第三項規定處罰該汽車所有
    人，違反道路交通管理事件統一裁罰標準及處理細則第二十四條定有明文，可見
    經舉發之汽車所有人在舉發違反道路交通管理事件通知單之應到案日期前到案，
    並告知處罰機關實際違規駕駛人姓名、身分證統一編號及住址者，處罰機關應即
    依前開細則第二十四條規定處罰該名違規駕駛人，但如汽車所有人未於應到案日
    期前到案或雖於應到案日期前到案，而未告知處罰機關實際之違規駕駛人者，處
    罰機關仍應依道路交通管理處罰條例第八十五條第三項「本條例關於車輛駕駛人
    之處罰，如應歸責於車輛所有人者，處罰車輛所有人。」規定，對車輛所有人加
    以處罰。本件舉發違規通知單兩紙，已分別於九十年四月二十六日、五月三日送
    達異議人，有異議人所簽收之回執在卷為憑，異議人辯稱並未合法送達云云，所
    辯尚不足採。再異議人於收受違規通知單後，並未於上述舉發違反道路交通管理
    事件通知單應到案日期前到案告知違規駕駛人姓名、身分證統一編號及住址，致
    原處分機關依上述規定逕予裁處罰鍰及記點，尚無違誤，異議人於原處分機關裁
    處罰鍰後始聲明異議並陳明實際駕駛人姓名，即有未合。原處分機關據以援引上
    開規定，為前開裁處，即無不當。本件異議為無理由，應予駁回。
五、據上論結，應依道路交通案件處理辦法第十九條，裁定如主文。
中      華      民      國      九十二      年    四    月    二十五    日
                                      臺灣士林地方法院交通法庭
                                          法  官  王  俊  雄
右正本證明與原本無異。
如不服本裁定應於送達後五日內向本院提出抗告狀。
                                          書記官  許  秋  莉
中      華      民      國      九十二      年    四    月    二十九    日


司法院資訊處製作；財團法人民間司法改革基金會備份。
